【裁判字號】    96,易,3368
【裁判日期】    970222
【裁判案由】    妨害自由
【裁判全文】
臺灣臺北地方法院刑事判決              96年度易字第3368號
    公  訴  人  臺灣臺北地方法院檢察署檢察官
    被      告  甲○○
                        1樓
上開被告因妨害自由案件，經檢察官提起公訴（九十六年度調偵
字第一一五四號），本院判決如下：
    主  文
甲○○以加害生命、身體之事，恐嚇他人致生危害於安全，處拘
役伍拾日，如易科罰金，以新臺幣壹仟元折算壹日，減為拘役貳
拾伍日，如易科罰金，以新臺幣壹仟元折算壹日，緩刑貳年。
    事  實
一、甲○○因與友人乙○○發生糾紛，竟基於以加害生命、身體
    之事恐嚇他人之犯意，於民國九十五年十月十三日晚上十一
    時五十二分許，持裝有汽油之保特瓶前往臺北市○○街二八
    巷五七號騎樓前，將上開保特瓶中所裝汽油潑灑在乙○○所
    有車牌號碼為ＣＭＵ—二○一號機車上而以加害生命、身體
    之事恐嚇乙○○，使乙○○心生畏懼，致生危害於安全，嗣
    因乙○○之友人發覺有異告知乙○○並報警處理，始循線查
    悉上情。
二、案經乙○○訴請臺北市政府警察局萬華分局報請臺灣臺北地
    方法院檢察署檢察官偵查起訴。
    理  由
一、被告甲○○對於公訴人所提之證據資料及以下本院作為判斷
    依據之各項證據資料，均同意或不爭執其證據能力，本院審
    酌該等言詞供述及書面作成時之情況認為適當，均無不宜作
    為證據之情事，依刑事訴訟法第一百五十九條之五規定，均
    得作為證據。
二、上開犯罪事實，業據被告於偵查及本院審理中坦白承認，核
    與告訴人乙○○指訴情節大致相符，被告自白與事實相符，
    本案事證業已明確，被告犯行堪以認定。
三、核被告所為，係犯刑法第三百零五條之恐嚇危害安全罪。爰
    審酌被告於偵查及本院審理中均坦白承認犯行，並與告訴人
    達成和解，當庭向告訴人表達歉意且保證事後絕不對告訴人
    或其親友有相同或類似之行為，有相關訊問筆錄在卷可參，
    另參以被告之犯罪手段、動機、目的及犯罪對於告訴人所生
    危害程度等情狀，量處如主文所示之刑，並諭知易科罰金之
    折算標準。另被告未曾因故意犯罪受有期徒刑以上刑之宣告
    ，有臺灣高等法院被告前案紀錄表一份在卷可稽，且被告於
    本院審理中亦與告訴人達成和解，表示悔意，本院信被告經
    此教訓當知所警惕而無再犯之虞，本院因認對其所宣告之刑
    ，以暫不執行為適當，爰併予宣告緩刑如主文所示。
四、另本案被告犯罪時間在九十六年四月二十四日之前，亦無其
    他不合中華民國九十六年罪犯減刑條例所定不得減刑之情形
    ，爰依中華民國九十六年罪犯減刑條例第二條第一項第三款
    、第七條、第九條併與宣告減刑及易科罰金如主文所示。
據上論斷，應依刑事訴訟法第二百九十九條第一項前段，刑法第
三百零五條、第四十一條第一項前段、第七十四條第一項第一款
，刑法施行法第一條之一，中華民國九十六年罪犯減刑條例第二
條第一項第三款、第七條、第九條，判決如主文。
本案經檢察官王鑫健到庭執行職務
中    華    民    國    97    年    2     月    22    日
                        臺灣臺北地方法院刑事第八庭
                            法  官   唐于智
上正本證明與原本無異。
如不服本判決，應於判決送達後10日內向本院提出上訴狀（應抄
附繕本）。告訴人或被害人如對於本判決不服者，應具備理由請
求檢察官上訴，其上訴期間之計算係以檢察官收受判決正本之日
期為準。
中    華    民    國    97    年    2     月    25    日
                            書記官   陳家欣
附錄本案論罪法條
刑法第305條
以加害生命、身體、自由、名譽、財產之事，恐嚇他人致生危害
於安全者，處2年以下有期徒刑、拘役或300元以下罰金。


司法院資訊處製作；財團法人民間司法改革基金會備份。
